【裁判字號】    90,上易,592
【裁判日期】    900525
【裁判案由】    竊盜
【裁判全文】
臺灣高等法院高雄分院刑事判決                      九十年度上易字第五九二號
    上  訴  人  台灣高雄地方法院檢察署檢察官
    被      告  甲○○
右上訴人因被告竊盜案件，不服臺灣高雄地方法院九十年度易字第一四０號中華民國
九十年二月六日第一審判決（起訴案號：臺灣高雄地方法院檢察署八十九年度偵字第
二七九三三號及移送併辦案號：該署八十九年度偵字第二八一七二號、九十年度偵字
第二六九三、四五六五、四五六七號），本院判決如左：
      主  文
原判決撤銷。
甲○○連續攜帶兇器於夜間侵入住宅竊盜，處有期徒刑捌月。
扣案之鑰匙貳支及螺絲起子壹支及手套壹雙沒收。
      事  實
一、甲○○基於意圖為自己不法之所有之概括犯意，連續於下列時、地竊取他人所有
    財物：
  (一)民國八十九年十一月十八日十八時許，在高雄市○○○路二十二號前，見丙○○
    （起訴書誤載為謝豐旭）所有，車牌號碼O J K ─○六三號機車停放該處，竟趁
    無人注意之際，以其拾得所有之鑰匙啟動竊取該機車，得手後，留為其本人之交
    通工具。嗣於同年十二月十日十八時許，甲○○騎該機車，行經高雄市○○區○
    ○路與青年路口為警查獲，並扣押其所有供以行竊所用之鑰匙一支。
  (二)八十九年十二月十三日二時五十分許，趁高雄市前鎮區○○○路四八六號謝國基
    住所門未上鎖之機會，攜帶其所有客觀上足以傷人身體之凶器即螺絲起子一支及
    其所有手套一雙為工具，於夜間侵入住宅拆卸屋內六扇鋁門窗鋁條（價值新台幣
    三千元）予以竊取，得手後即為謝國基之侄謝曜光發覺而報警查獲，並當場扣押
    其所有供以行竊所用之螺絲起子一支、手套一雙。
  (三)九十年一月三日十九時許，在高雄縣鳳山市○○○路六三七號前，見乙○○所有
    車牌號碼KME ─六六一號機車停放該處，竟趁無人注意之際，以所有之機車鑰匙
    ，啟動竊取該機車，得手後供己騎用。嗣於九十年一月二十日十六時三十分許，
    在高雄縣鳳山市鎮○街八十巷口為警查獲，並扣押其所有供以行竊所用之鑰匙一
    支。。
二、案經高雄市政府警察局移請台灣高雄地方法院檢察署檢察官偵查起訴及移送併辦
    。
      理  由
一、被告甲○○如何於右揭時地竊取他人所有機車、鋁門窗鋁條等情，迭據其於警訊
    、偵查、原審及本院調查審理時坦承不諱，核與被害人丙○○之子謝豐旭、謝國
    基之侄謝曜光、乙○○於警訊指訴情節大致相符，並有被告行竊所用之鑰匙二支
    、螺絲起子一支、手套一雙扣案足證，復有贓物認領保管收據三紙及車輛竊盜查
    詢車輛認可資料二份在卷可按。本件事證明確，被告前揭竊盜犯行堪以認定。
二、核被告所為事實欄一、(一)(三)部分，均係犯刑法第三百二十條第一項之竊盜罪。所
    為事實欄一、(二)部分，係犯刑法第三百二十一條第一項第一款、第三款之攜帶兇
    器於夜間侵入住宅竊盜罪。其三次犯行，時間緊接，所犯罪名相同，顯係基於概
    括犯意反覆為之，為連續犯，爰依刑法第五十六條之規定以刑法第三百二十一條
    第一項第一款、第三款之加重竊盜一罪論，並加重其刑。公訴人雖未就被告所犯
    事實欄一、(二)、(三)部分犯行起訴，惟此部分犯行與經起訴如事實欄一、(一)部分之
    犯行，係屬連續犯有裁判上一罪關係，已為起訴效力所及，本院自得併為審理。
三、原審予以論罪科刑固非無見，惟查事實欄一、(二)、(三)部分，與起訴之犯行，係屬
    連續犯有裁判上一罪關係，原審未及併予審就，即有未洽。上訴意旨指摘原判不
    當，為有理由，自應由本院予以撤銷改判。爰審酌被告之犯罪動機、目的為圖一
    己私利，竊取被害人多人財物之犯罪情節，及其犯後尚能坦認犯行之態度等一切
    情狀，量處如主文第二項所示之刑。末查扣案事實欄一、(一)部分之鑰匙一支，雖
    係被告拾得之物，然已供其持以犯竊盜罪，參以鑰匙價值甚微，顯屬他人棄置之
    物，被告既已拾得，自堪認為其所有；另扣案事實欄一、(三)部分之鑰匙一支，雖
    被告辯稱原屬機車上之物云云，但此已為被害人乙○○於警訊否認在卷，被告又
    未能舉證以實其說，益徵所辯不足取，足認亦屬被告所有之物；從而上述鑰匙二
    支及扣案螺絲起子一支、手套一雙，均屬被告所有且係分供被告所為前述竊盜等
    罪所用之物，爰依法宣告沒收。
據上論斷，應依刑事訴訟法第三百六十九條第一項前段、第三百六十四條、第二百九
十九條第一項前段，刑法第五十六條、第三百二十一條第一項第一款、第三款、第三
十八條第一項第二款，判決如主文。
本案經檢察官陳新慶到庭執行職務。
中    華    民    國      九十      年       五       月     二十五   日
                              臺灣高等法院高雄分院刑事第六庭
                          審判長法官  王憲義
                                        法官  陳啟造
                                        法官  張意聰
右正本證明與原本無異。
不得上訴。
                                      書記官  王婉蓉
中    華    民    國      九十      年       五       月    二十九    日
附錄：本判決論罪科刑法條：
刑法第三百二十一條第一項
犯竊盜罪而有左列情形之一者，處六月以上五年以下有期徒刑：
一  於夜間侵入住宅或有人居住之建築物、船艦，或隱匿其內而犯之者。
二  毀越門扇、牆垣或其他安全設備而犯之者。
三  攜帶兇器而犯之者。
四  結夥三人以上而犯之者。
五  乘火災、水災或其他災害之際而犯之者。
六  在車站或埠頭而犯之者。
                                                                   Ｊ


司法院資訊處製作；財團法人民間司法改革基金會備份。
